# 工会会费的现流

提问人：13820176743 时间：2023-10-30 20:10:09
陈版主，请教一下：
工会会费是员工需缴纳的，企业在支付时是不是属于代收代付性质，现流是否应该列示在“支付其他与经营活动有关的现金”里。

回答人：chenyiwei
工会经费现在一般是由税务机关代征的，缴纳时列入“支付给职工以及为职工支付的现金”。